臺灣高等法院刑事判決
110年度交上易字第97號
上  訴  人  
即  被  告  李銀龍


上列上訴人因公共危險案件，不服臺灣新竹地方法院109年度交
易字第657號，中華民國109年12月31日第一審判決（起訴案號：
臺灣新竹地方檢察署109年度偵字第10567號），提起上訴，本院
判決如下：
    主  文
上訴駁回。
    事  實
一、甲○○明知吐氣所含酒精濃度達每公升0.25毫克以上者，不得
    駕駛動力交通工具，竟於民國109年9月10日12時許起至同日
    13時許止，在苗栗縣竹南鎮某工地飲用含酒精之保力達提神
    飲料，後又再喝了啤酒2罐，仍基於酒後駕駛動力交通工具
    之犯意，於同日16時20分許，自該處無照駕駛車號000-0000
    號自用小客車上路。嗣於同日16時41分許，行經新竹縣芎林
    鄉富林路二段與竹林路口時，因紅燈右轉為警攔查發現其酒
    後駕車，並測得其吐氣所含酒精濃度已達每公升0.30毫克而
    查獲。
二、案經新竹縣政府警察局橫山分局報告臺灣新竹地方檢察署檢
    察官偵查後起訴。
    理  由
一、證據能力：
　　本件認定事實所引用之卷證資料（包含員警職務報告等書證
    ，詳下述及者），公訴人、被告甲○○於準備程序迄至本案言
    詞辯論終結，均不爭執該等卷證之證據能力，亦未曾提出關
    於證據能力之聲明異議，本院認引為證據為適當，是依刑事
    訴訟法第159條之5之規定，下述認定事實所引用之證據方法
    均有證據能力，合先敘明。
二、認定事實：
　  上開犯罪事實，業據被告於偵查、原審及本院審理時均坦承
    不諱，並有員警職務報告、被告之酒精測定紀錄表、財團法
    人工業技術研究院呼氣酒精測試器檢定合格證書、新竹縣政
    府警察局舉發違反道路交通管理事件通知單在卷可稽，足認
    被告之任意性自白與事實相符，是本案事證明確，被告犯行
    堪以認定，應依法論科。
三、論罪：
  ㈠核被告所為，係犯刑法第185條之3第1項第1款之吐氣所含酒
    精濃度達每公升0.25毫克以上而駕駛動力交通工具之公共危
    險罪。
  ㈡查被告：①因附表編號8之案件判刑確定，又因施用第二級毒
    品案件，經原審法院以105年度審易字第431號判決判處有期
    徒刑7月確定，兩案嗣經定應執行有期徒刑1年3月確定，②另
    因施用第二級毒品案件，經原審法院以105年度易字第1035
    號判決判處有期徒刑6月確定，被告入監接續執行上開各案
    （①之部分已於106年12月15日執行完畢），於106年12月29
    日縮短刑期假釋付保護管束出監，迄至107年5月30日保護管
    束期滿，假釋未經撤銷視為執行完畢，有本院被告前案紀錄
    表在卷可參，足認被告於受有期徒刑執行完畢5年以內故意
    再犯本案有期徒刑以上之罪，為累犯，而被告構成累犯之附
    表編號8該案，與本案同為酒後駕車之公共危險罪，該案已
    係被告第8度犯相同之罪，執行完畢後再犯本案，顯見被告
    對酒駕刑罰之反應力極為薄弱，長期將一己之方便建立於無
    視他人之生命、身體及財產安危之上，確有加重其刑之必要
    ，參照司法院釋字第775號解釋意旨，本院認被告本案所犯
    之罪應依刑法第47條第1項規定，加重其刑。
四、上訴駁回之理由：　　
  ㈠原審同本院前揭有罪之認定，以被告所犯事證明確，依刑事
    訴訟法第299條第1項前段、刑法第185條之3第1項第1款、第
    47條第1項、刑法施行法第1條之1第1項之規定，並審酌被告
    不知警惕，依然故我，明知酒後不能駕駛動力交通工具之情
    形下，又再度酒後貿然無照駕駛汽車上路，對其他用路人之
    生命、身體及財產安全具有高度潛在危險性，極可能因此造
    成自己或他人家庭健全性受到嚴重影響，且終生無法獲得修
    復之巨大損害，惟念及被告犯後坦承本案犯行，高職畢業之
    智識程度，目前工作為開吊車，平均月入新臺幣（下同）4
    至5萬元，育有1名未成年子女之家庭經濟狀況，稱工作時飲
    酒是為了提神之犯罪原因，暨被告吐氣所含酒精濃度每公升
    0.30毫克等一切情狀，量處有期徒刑7月，經核原審之認事
    用法並無違誤，量刑亦稱妥適，充分衡量被告一犯再犯之惡
    性，予以不得易科罰金之宣告刑，難認有何過重之處。　　
　㈡被告提起上訴，稱其尚有小孩及母親需扶養，請求給予得易
    科罰金之刑云云；原審法院公設辯護人亦替被告上訴，稱被
    告僅於案發當日中午飲用約半瓶含酒精飲料保力達作為提神
    之用，下班時係因紅燈違規右轉而遭警查獲，並未肇事而致
    人死傷，又附表編號7、8所示之罪距離本案已達約5年之久
    ，顯見被告已長時間無酒駕之犯行，此次犯罪經測得之吐氣
    所含酒精濃度（每公升0.30毫克）更較附表編號7、8兩次犯
    行經測得之吐氣所含酒精濃度（分別為每公升0.95、0.42毫
    克）為低，且未發生交通事故，原審未審酌此次犯罪情節較
    上開兩次犯行為輕，卻仍判處有期徒刑7月，與罪刑相當原
    則有違等語。　
　㈢惟查，觀諸附表所示歷程，20年來，經法院多次論罪科刑，
    分別給予罰金、得易科罰金之刑之自新機會，甚至已判處被
    告入監執行，被告仍不知悔改而再犯本案，更有甚者，被告
    於本案經警查獲後，竟於2週後之109年9月26日再次酒後駕
    車經判刑確定（附表編號10），可見被告顯未能記取前案科
    刑之教訓，漠視法紀，出監後不滿3年便再犯（更無視本案
    又遭查獲之事實），被告既然明知有駕駛車輛及工作之必要
    ，自應注意身體狀況，於行前充足休息或飲用其他無酒精之
    提神飲料以滿足駕車或工作之需求，不應以提神為由而合理
    化飲用酒類後不久即駕車上路之公共危險行為，是被告猶執
    前詞，指摘原審量刑過重云云，並不可採，本院認上訴無理
    由，應予駁回。
據上論斷，應依刑事訴訟法第368條，判決如主文。
本案經檢察官賴佳琪提起公訴，檢察官羅建勛到庭執行職務。
中　　華　　民　　國　　110 　年　　5 　　月　　25　　日
                    刑事第八庭  審判長法  官  陳世宗 
                                      法  官  周明鴻
                                      法  官  吳勇毅 
以上正本證明與原本無異。
不得上訴。
                                      書記官  許家慧
中　　華　　民　　國　　110 　年　　5 　　月　　25　　日

附表：（被告歷次公共危險紀錄）
編號 犯罪日期 酒測值 行為態樣 確定判決結果 1 89.9.21 0.70 mg/L 凌晨、駕駛自小客車、行經高速公路不勝酒力而於路肩停車睡覺時為警查獲 臺灣新竹地方法院以89年度竹交簡字第567號簡易判決判處罰金銀元1萬元確定 2 91.5.4 0.78 mg/L 夜間、駕駛自小客車、行經市區道路時逆向擦撞對向行駛之自小貨車而為警查獲 臺灣新竹地方法院以91年度竹東交簡字第51號簡易判決判處有期徒刑5月確定 3 93.2.16 0.70 mg/L 傍晚、駕駛輕型機車、違規行經快速道路而為警攔停查獲 臺灣新竹地方法院以93年度竹北交簡字第56號簡易判決判處有期徒刑6月確定 4 96.5.24 0.57 mg/L 夜間、駕駛輕型機車、行經市區道路時為警查獲 臺灣新竹地方法院以96年度竹北交簡字第292號判決判處有期徒刑6月確定 5 97.3.6 1.40 mg/L 夜間、駕駛自小客車、行經市區道路時車速過快，為閃避停等紅燈之前車而追撞其他自小客車而為警查獲 臺灣新竹地方法院以97年度易字第309號判決判處有期徒刑7月確定 6 99.12.21 1.78 mg/L 傍晚、駕駛普通重型機車、因騎車不穩自摔，送醫後為警查獲 臺灣新竹地方法院以100年度竹北交簡字第322號簡易判決判處有期徒刑6月確定 7 103.1.5 0.95 mg/L 傍晚、駕駛普通重型機車、行經市區道路時為警查獲 臺灣新竹地方法院以103年度審交易字第77號判決判處有期徒刑7月確定 8 104.8.17 0.42 mg/L 傍晚、駕駛普通重機車、行經市區道路時與他人駕駛之自小客車擦撞後倒地，送醫後為警查獲 臺灣新竹地方法院以104年度審交易字第520號判決判處有期徒刑10月，本院105年度交上易字第147號判決駁回上訴確定  9 （本案）    10 109.9.26 0.27 mg/L 上午、駕駛自用小貨車、行經入口匝道為警攔停查獲 臺灣新竹地方法院以109年度竹交簡字第966號判決判處有期徒刑6月，併科罰金新臺幣15萬元確定